【裁判字號】    97,交聲,1111
【裁判日期】    970825
【裁判案由】    聲明異議
【裁判全文】
臺灣彰化地方法院交通事件裁定        97年度交聲字第1111號
移送機關  交通部公路總局台中區監理所彰化監理站
異議人即
受處分人  甲○○
上列受處分人因違反道路交通管理處罰條例案件，對於交通部公
路總局台中區監理所彰化監理站民國97年7月31日所為之裁決處
分（彰監四字第裁64-GE0000000號）聲明異議，本院裁定如下：
    主  文
異議駁回。
    理  由
一、按汽車駕駛人停車時，在禁止臨時停車處所停車者，處新台
    幣（下同）6百元以上1千2百元以下罰鍰，道路交通管理處
    罰條例第56條第1項第1款定有明文。
二、原處分意旨略以：異議人即受處分人甲○○於民國97年6月
    6日14時50分許，駕駛車牌號碼703-MW號營業小客車，在台
    中市○○路口禁止臨時停車處所停車，為警依法舉發，故依
    道路交通管理處罰條例第56條第1項第1款規定，裁處異議人
    罰鍰600元。
三、異議意旨略以：異議人固不否認於上開時間停車於上開地點
    之事實，惟於員警來開單前即已進入駕駛座準備駛離現場，
    且劃紅線禁止臨時停車，如計程車均不能在此上、下客，則
    計程車司機如何因應，為此聲明異議等語。
四、經查，受處分人將前開車輛停放在綠川西街與中正路口處，
    當時車子是熄火狀態，受處分人在車子左前側等情，業據證
    人即執勤員警蔡佩芳結證在卷（本院97年8月19日訊問筆錄
    ），又該路口處劃有紅線，受處分人車輛停在綠川西街與中
    正路路口處，約半個車身在中正路上等情，有卷附現場照片
    2紙可憑，受處分人亦不爭執其熄火下車之事實，則受處分
    人於禁止臨時停車處所停車之違規事實明確。受處分人辯稱
    伊所為僅屬臨時停車，並非在禁止臨時停車處所停車云云，
    惟按臨時停車係指車輛因上、下人、客，裝卸物品，其引擎
    未熄火，停止時間未滿3分鐘，保持立即行駛之狀態，道路
    交通管理處罰條例第3條第9款有明文規定，則受處分人已熄
    火下車，與臨時停車之情形不符。又受處分人停車處所係綠
    川西街、中正路路口，該處不僅劃設紅線，且屬交岔路口，
    依道路交通管理處罰條例第55條第2款、第3款規定，均屬禁
    止臨時停車處所，是該處所原即禁止臨時停車，禁止計程車
    上、下客，況受處分人所為非僅臨時停車，而屬停車行為，
    本件違規事實明確。受處分人辯稱如謂紅線均不能上、下客
    ，將造成計程車司機困擾云云，與法律規定不符，並無可採
    。本件受處分人聲明異議為無理由，應予駁回。
五、綜上，原處分機關據以裁罰，於法並無不當。本件異議為無
    理由，應予駁回，爰依道路交通管理處罰條例第87條第2項
    ，道路交通案件處理辦法第19條，裁定如主文。
中    華    民    國    97    年    8    月    25    日
                  交通法庭法  官  林欣苑
以上正本證明與原本無異。
如不服本裁定，應於裁定送達後五日內向本院提出抗告狀 (須附
繕本 )。
中    華    民    國    97    年    8    月    25    日
                          書記官  楊筱惠


司法院資訊處製作；財團法人民間司法改革基金會備份。
